---
title: "Project1"
output: pdf_document
---

```{r setup, include=FALSE}
knitr::opts_chunk$set(echo = TRUE)
```
```{r}

library("dplyr")
library("stargazer") 
library("ggplot2")
#library("openintro")
#library("gdata")
library("tidyverse")
library("sampleSelection")
library("haven")
library("readxl")
library("openxlsx")
#library("psych")
library(car)
library(SciViews)
library(sandwich)

install.packages("/Users/krib/Desktop/EF/3 курс/ЭКМ/ivpack", repos = NULL, type="source")
library("ivpack")
```

# _v23(зарплата), x_age (возраст), _v145 (образование, 27 стр.), x_educ (тоже образование, хз), x_diplom (законч. обр., хз)
# стаж -- _v176 (года), _v177 (мес) (в опроснике xj161.3), psu (регион -- хз, как интерпретировать),
# xj322 (зарег. брак, 33 стр.), xm3 (здоровье, 49 стр.), x_marst(тоже про married, хз)
# x_occup08 (хз), xj2cod08 (хз), xj7 (работал в посл. 30 дней, стр. 6), xh5 (пол),
# _v14 (отраб. часов за неделю, xj6.2, стр. 6), _v162 (xj72.173, кол-во детей младше 18, стр. 34)

```{r}
library(haven)
data_0 <- read_dta("~/Downloads/Round28WF.dta")
data <- data_0[,c("_v10", "xj77", "x_occup08", "x_age", "x_educ", "x_diplom", "psu", "x_marst", "xh5", "xj90", "_v23", "_v176", '_v177', "xj2cod08", "xj10", "_v14","_v15", "xj7", "_v162", "xm3", "_v145", "_v201", "_v202", "_v203", "_v204", "_v205", "_v206", "_v207", "_v208", "_v209", "_v210", "_v211", "_v212", "_v213", "_v215", "_v216", "_v217", "_v218", "_v219",  "_v220", "_v214","_v161", "_v160" )]
data <- as.data.frame(data)

```

# почистили з/п ( избавились от слишком маленьких и больших значений)
```{r}
#unique(Round28WF$"_v160")
data$"_v23" <- as.numeric(data$"_v23")
data$"_v23" <- ifelse(as.numeric(data$"_v23")>200000 | as.numeric(data$"_v23")<700, NA, as.numeric(data$"_v23")) # выборсы в виде богачей и рабов
data$wage <- data$"_v23"
data$"_v14" <- ifelse(as.numeric(data$"_v14")>160 , NA, as.numeric(data$"_v14")) # люди не могут работать больше 160ч/нед
data$"_v15" <- ifelse(as.numeric(data$"_v15")>31 , NA, as.numeric(data$"_v15"))# люди не могут работать больше 31 д/месяц
data$hours_week<- data$"_v14"# сколько работаем в неделю 
data$days_month<-data$"_v15" #сколько дней в месяц работем
data$wage <- round(data$wage/(data$hours_week*data$days_month/7), 2) #добавили почасовую ставку заработной платы
#hist(data$wage)
```

# меняем пол (1-женщина, 0 -мужчина)
```{r}
data$xh5 <- data$xh5-1
data$female <- data$xh5 
```

# убираем экономически не активное население (возраст)
```{r}
data$x_age <- as.numeric(data$x_age)
data$x_age <- ifelse(as.numeric(data$x_age)>65 | as.numeric(data$x_age)<14, NA, as.numeric(data$x_age)) # возьмём с 14 до 65 лет 
data$age <- data$x_age
```
# образование
```{r}
data$x_educ <- as.numeric(data$x_educ)
data$x_educ <- ifelse(as.numeric(data$x_educ)>23, NA, data$x_educ) # своя шкакла образования
data$educ <- data$x_educ

#data$x_educ <- ifelse(data$x_educ==23, 20, data$x_educ)
#data$x_educ <- ifelse(data$x_educ==22, 19, data$x_educ)
#data$x_educ <- ifelse(data$x_educ==21, 18, data$x_educ)
#data$x_educ <- ifelse(data$x_educ==20, 15, data$x_educ)
#data$x_educ <- ifelse(data$x_educ==19 | data$x_educ==18, 13, data$x_educ)
#data$x_educ <- ifelse(data$x_educ==17, 12, data$x_educ)
#data$x_educ <- ifelse(data$x_educ==16, 13, data$x_educ)
#data$x_educ <- ifelse(data$x_educ==15, 12, data$x_educ)
#data$x_educ <- ifelse(data$x_educ==14, 11, data$x_educ)
#data$x_educ <- ifelse(data$x_educ==13, 11, data$x_educ)
#data$x_educ <- ifelse(data$x_educ==12, 10, data$x_educ)
#data$x_educ <- ifelse(data$x_educ==11, 11, data$x_educ)
#data$x_educ <- ifelse(data$x_educ==10, 10, data$x_educ)
```

# стаж в годах 
```{r}
data$"_v176" <- ifelse( as.numeric(data$"_v176")>10^8-4, NA, data$"_v176") # удаляем всех у кто не шарит про свой стаж 
data$"_v176" <- ifelse(as.numeric(data$"_v176")==10^8-4, 0, data$"_v176") # те, у кого не было стажа - о 
data$"_v177" <- ifelse( as.numeric(data$"_v177")>10^8-4, NA, data$"_v177") # те кто не шарит сколько месяцев тоже 0  
data$"_v177" <- ifelse(as.numeric(data$"_v176")==10^8-4, 0, data$"_v177") # если не было стажа, то 0
data$exp1 <- data$"_v176"+as.numeric(data$"_v177")/12
data$exp <- ifelse((data$age-data$exp1)<14, NA, data$exp1)

```

# наличие высшего образования 

```{r}
data$"_v145" <- ifelse(as.numeric(data$"_v145")>20, NA, as.numeric(data$"_v145") ) #  если затрудняемся ответить - нафиг
data$educ_high <- ifelse(as.numeric(data$"_v145")>7 &  as.numeric(data$"_v145")<18 &as.numeric(data$"_v145")!=15 , 1, 0) # высшая степень кроме среднепроф

```
# наличие профессионального образования
```{r}
data$educ_med <- ifelse(as.numeric(data$"_v145")>2 &  as.numeric(data$"_v145")<7, 1, 0) # среднепроф
```

# проживание в москве
```{r}
data$msc <- ifelse(as.numeric(data$psu)==2 , 1, 0)
```

# здоровье (от очень хорошего к очень плохому)
```{r}
#data$health <- ifelse(as.numeric(data$xm3)>5, NA, as.numeric(data$xm3))
#data$health <-  as.numeric(data$health)
# вот тут просто убираем тех, кто не захотел отвечать 
data$"_v201" <-  ifelse(as.numeric(data$"_v201")>99999997, NA,as.numeric(data$"_v201") )
data$"_v202" <-  ifelse(as.numeric(data$"_v202")>99999997, NA,as.numeric(data$"_v202") )
data$"_v203" <-  ifelse(as.numeric(data$"_v203")>99999997, NA,as.numeric(data$"_v203") )
data$"_v204" <-  ifelse(as.numeric(data$"_v204")>99999997, NA,as.numeric(data$"_v204") )
data$"_v205" <-  ifelse(as.numeric(data$"_v205")>99999997, NA,as.numeric(data$"_v205") )
data$"_v206" <-  ifelse(as.numeric(data$"_v206")>99999997, NA,as.numeric(data$"_v206") )
data$"_v207" <-  ifelse(as.numeric(data$"_v207")>99999997, NA,as.numeric(data$"_v207") )
data$"_v208" <-  ifelse(as.numeric(data$"_v208")>99999997, NA,as.numeric(data$"_v208") )
data$"_v209" <-  ifelse(as.numeric(data$"_v209")>99999997, NA,as.numeric(data$"_v209") )
data$"_v210" <-  ifelse(as.numeric(data$"_v210")>99999997, NA,as.numeric(data$"_v210") )
data$"_v211" <-  ifelse(as.numeric(data$"_v211")>99999997, NA,as.numeric(data$"_v211"))
data$"_v212" <-  ifelse(as.numeric(data$"_v212")>99999997, NA,as.numeric(data$"_v212"))
data$"_v213" <-  ifelse(as.numeric(data$"_v213")>99999997, NA,as.numeric(data$"_v213") )
data$"_v214" <-  ifelse(as.numeric(data$"_v214")>99999997, NA,as.numeric(data$"_v214") )
data$"_v215" <-  ifelse(as.numeric(data$"_v215")>99999997, NA,as.numeric(data$"_v215"))
data$"_v216" <-  ifelse(as.numeric(data$"_v216")>99999997, NA,as.numeric(data$"_v216"))
data$"_v217" <-  ifelse(as.numeric(data$"_v217")>99999997, NA,as.numeric(data$"_v217") )
data$"_v218" <-  ifelse(as.numeric(data$"_v218")>99999997, NA,as.numeric(data$"_v218") )
data$"_v219" <-  ifelse(as.numeric(data$"_v219")>99999997, NA,as.numeric(data$"_v219") )

# если нет ни одного хрон заболевания, то здоровы
data$health <- ifelse(data$"_v201"==2 & data$"_v202"==2 & data$"_v203"==2 &data$"_v204"==2 & data$"_v205"==2 & data$"_v206"==2 &  data$"_v207"==2 &  data$"_v208"==2 & data$"_v209"==2 &  data$"_v210"==2 &  data$"_v211"==2 &  data$"_v212"==2 &  data$"_v213"==2 &  data$"_v214"==2 & data$"_v215"==2 &  data$"_v216"==2 &  data$"_v218"==2 &  data$"_v219"==2, 1, 0)

# если не знаем инвалид или нет, убираем
data$"_v220" <-  ifelse(as.numeric(data$"_v220")>99999997, NA,as.numeric(data$"_v219") )
data$health <- ifelse(data$health==1 & data$"_v220"==2,1,0) # если мы НЕ инвалид и нет хрон заболеваний, то здоровы 

data$health <- ifelse(data$female==1 & data$"_v217"==2, 1, data$health) # если по всем критериям здоровы, то верим, что все здоровы
```

# по сфере деятельности
```{r}
data$x_occup08 <- ifelse(data$x_occup08>10, NA, data$x_occup08)
data$military <- ifelse(as.numeric(data$x_occup08)==0,1, 0) # военнослужащие
data$boss <- ifelse(as.numeric(data$x_occup08)==1,1, 0) #законодатели; крупные чиновники; руководители высш. и сред. звена
data$high_qual <- ifelse(as.numeric(data$x_occup08)==2,1, 0)  #специалисты высшего уровня квалификации
data$mid_qual <- ifelse(as.numeric(data$x_occup08)==3,1, 0)  #специалисты среднего уровня квалификации
data$office <- ifelse(as.numeric(data$x_occup08)==4,1, 0)  
data$service <- ifelse(as.numeric(data$x_occup08)==5,1, 0)
data$agro <- ifelse(as.numeric(data$x_occup08)==6,1, 0)  
data$manual <- ifelse(as.numeric(data$x_occup08)==7,1, 0)  
data$machine <- ifelse(as.numeric(data$x_occup08)==8,1, 0)  

```

# количество детей до 18 лет 
```{r}
data$kids <- ifelse(as.numeric(data$"_v162")>10,NA, as.numeric(data$"_v162"))  
data$kids <- ifelse(as.numeric(data$"_v160")==2,0, data$kids) # если нет детей, то 0 детей
```

# семейный статус 
```{r}
data$x_marst <- ifelse(as.numeric(data$x_marst)>10, NA, as.numeric(data$x_marst)) 
#data$married <- ifelse(as.numeric(data$x_marst)== 2 | as.numeric(data$x_marst)== 3 ,1,0)  # по крайней мере в гражданском браке

data$married <- ifelse(as.numeric(data$x_marst)== 1 | as.numeric(data$x_marst)== 4 | as.numeric(data$x_marst)==5,0, 1) # второй вариант определения брака если всё кроме оф брака развода и вдовства
```

# Наличие официального трудоутсройства
```{r}
data$xj77 <- ifelse(as.numeric(data$xj77)>3, NA, as.numeric(data$xj77)) 
data$work <- ifelse(as.numeric(data$xj77)==1,1,0) # РЕСПОНДЕНТ СЕЙЧАС РАБОТАЕТ, НАХ-СЯ В ОПЛАЧИВ. ИЛИ НЕОПЛАЧ.ОТПУСКЕ, В Т.Ч. ДЕКРЕТНОМ ИЛИ ПО УХОДУ ЗА РЕБЕНКОМ ДО 3 ЛЕТ
```

# создаём новую дату с только необходимыми переменными
```{r}
clean0 <- data[, c("wage", "female", "age", "educ","exp","educ_high" ,"educ_med", "msc", "health", "kids", "married", "work", "military", "boss",  "high_qual", "mid_qual", "office", 'service',"agro","manual", "machine" )]
clean <- clean0[-which(is.na(data$work)), ] #убираем пропуски в работе 
clean <- clean0[-which(is.na(data$kids)), ] # убираем пропуски в наличии детей
clean <- clean[-which(clean$work==1 & is.na(clean$wage)), ] # если работаем, но не знаем про зп
clean <- clean[-which( is.na(clean$age)), ] # если не знаем возраст
clean <- clean[-which(is.na(clean$exp)), ]  # если не знаем про опыт
clean <- clean[-which(is.na(clean$health)), ] # если не знаем про здоровье 
names(clean) 
```

## описательные статистики
```{r}
data_female <- subset(clean, female == 1) # таблица для женщин
data_male <- subset(clean, female == 0) # таблица для мужчин

stargazer(clean, type = "text", digits = 2, median = TRUE) # описательные статистики
#stargazer(data_female, type = "text", digits = 2, median = TRUE, out = "var_stat_female.html")
#stargazer(data_male, type = "text", digits = 2, median = TRUE, out = "var_stat_male.html")
#stargazer(data_female, data_male, type = "text", digits = 2, median = TRUE, out = "var_stat.html")

```
## Ререссии
```{r}
rdata <- clean
rdata$exp2 <- clean$exp * clean$exp
rdata$female_married <- clean$female*clean$married
rdata$female_kids <- clean$kids*clean$female
rdata$male_health <- ifelse(rdata$female==1, 0, 1)*rdata$health
```


# пробит модель и мнк
```{r}
#probit<- glm(work ~ age + exp  + educ_high + educ_med + female + msc + married + female_married + kids + female_kids + health + male_health, 
#             data=rdata, x = TRUE, family = binomial(link = "probit"))
#stargazer(probit, type = "text", digits = 2, median = TRUE, out = "probit1.html")
```

# Хекман для всех
```{r}
heck_all <- heckit( work ~ age + exp +I( exp^2 ) + educ_high + educ_med + female + msc + married + female_married + kids + female_kids +health + male_health, log( wage ) ~ educ + exp + I( exp^2 ) + age  + educ_high + educ_med + kids +female + msc +  military+ boss+ high_qual+ mid_qual+office+service+agro+manual+machine+ married + female_married +health, rdata, 
                 method = "2step" ) 

ols_all <- lm(log( wage ) ~ educ + exp + I( exp^2 ) + age  + educ_high + educ_med + +kids+female + msc +  military+ boss+ high_qual+ mid_qual+office+service+agro+manual+machine+ married + female_married +health, rdata)

stargazer(heck_all, ols_all, title=" ALL",type = "text", digits = 2, median = TRUE, out = "heck.html") 
```
# Хекман для женщин
```{r}
heck_fem <- heckit( work ~ age + exp +I( exp^2 ) + educ_high + educ_med  + msc + married + kids  + health , log( wage ) ~ educ + exp + I( exp^2 ) + age  + educ_high + educ_med  + msc +  military+ boss+ high_qual+ mid_qual+office+kids+service+agro+manual+machine+ married + health, data_female, 
                 method = "2step" ) 
stargazer(heck_fem,type = "text", digits = 2, median = TRUE, out = "heck'_fem.html") 

#probit_female <- glm(work ~ age + +I( exp^2 )+exp + educ_high + educ_med + msc + married + kids + health,       data=rdata_female, x = TRUE, family = binomial(link = "probit"))
#summary(probit_female)

ols_female <- lm(log( wage ) ~ educ + exp + I( exp^2 ) + age  + educ_high + educ_med +kids + msc +  military+ boss+ high_qual+ mid_qual+office+service+agro+manual+machine+ married + health, data_female)

stargazer(heck_fem,ols_female, type = "text",names=c("heck", "ols"),  digits = 2, median = TRUE, out = "heck'_fem.html") 
```
# Хекман для мужчин
```{r}
heck_male <- heckit( work ~ age + exp +I( exp^2 ) + educ_high + educ_med  + msc + married + kids  + health , log( wage ) ~ educ + exp + I( exp^2 ) + age  + educ_high + educ_med  + msc +  military+ boss+ high_qual+ mid_qual+office+kids+service+agro+manual+machine+ married + health, data_male, 
                 method = "2step" )
ols_male <- heckit( work ~ age + exp +I( exp^2 ) + educ_high + educ_med  + msc + married + kids  + health , log( wage ) ~ educ + exp + I( exp^2 ) + age  + educ_high + educ_med  + msc +  military+ boss+ high_qual+ mid_qual+office+kids+service+agro+manual+machine+ married + health, data_male, 
                 method = "2step" )

stargazer(heck_male,ols_male, type = "text", digits = 2, median = TRUE, out = "heck'_male.html") 
```

```{r}
stargazer(heck_all, ols_all, heck_fem,  ols_female,  heck_male,  ols_male,
          type="text", 
          title="Сопоставление 6 моделей", 
          column.labels = c('all', 'female', 'male'), 
          column.separate = c(2, 2, 2),
          df=FALSE, digits=3, out="models.html")
```


## декомпозиция
```{r}
library(oaxaca)
decomp <- oaxaca(log(wage) ~ exp + I( exp^2 ) + age  + educ_high + educ_med + kids+ msc +  military+ boss+ high_qual+ mid_qual+office+service+agro+manual+machine+ married  +health| female, data = rdata)

var1 <- list(0)
var1 <- decomp$twofold$variables[[1]]
var1 <- as.data.frame(var1)
var1 <- var1[,-c(6:9)]
var1 <- var1[,-1]
var1 <- var1[,-c(2,4)]
var1 <- as.data.frame(var1)
var1["overall",] <- c(sum(var1$`coef(explained)`), sum(var1$`coef(unexplained)`))
var1["married", 2]/var1["overall", 2]
var1["overall", 1]/0.3131948

print(decomp)
decomp$x
decomp$twofold$variables[[1]]
decomp$threefold$overall
plot.oaxaca(decomp, decomposition = "twofold", group.weight = 0, ci = TRUE, ci.level = 0.95, unexplained.split = F)
plot.oaxaca(decomp, type = "overall", decomposition = "twofold", group.weight = 0, ci = TRUE, ci.level = 0.95)

```
```{r}
library(AER)
library(ggplot2)
library(gridExtra)

 ggplot(data = clean, aes(x = wage, fill = as.factor(female)), xmax=2000) + geom_density(alpha = 0.5) + theme_bw() + ggtitle("Плотность распределения зарплат по гендерному признаку") + theme(legend.position = "bottom")+scale_fill_manual(values = c("#b7dafa", "#a30078"), labels=c("male", "female"))+labs(fill="gender")+scale_x_continuous(limits=c(0,1000))


```

